---
title: "ETAP STUDIÓW"
date: "05.09.2014"
output: pdf_document
---

```{r echo = FALSE, cache = TRUE}
# przykładowe dane, jeśli nie generujemy wsadowo
if(all(!grepl('dane', ls()))){ # nie ma zmiennej "dane"
  dane = read.csv2('dane.csv', stringsAsFactors = F)
  source('funkcje.R')

  # definicja odbiorców i stałych
  grupaGl = dane$STOPIEN %in% 1 & dane$ROKSTART %in% 2007
  stStopienN = 1
  stStopienS = '1 stopnia'
  stRok = 2007
}

# definicje grup
grupa1 = grupaGl
grupa13 = grupaGl & dane$ERASMUS %in% 100
grupa14 = grupaGl & dane$ERASMUS %in% 0
grupa32 = grupaGl & dane$NPELUSOS %in% 0
grupa33 = grupaGl & dane$NPELUSOS %in% 100
grupa37 = grupaGl & dane$STYPEND %in% 100
grupa38 = grupaGl & dane$STYPEND %in% 0
```

# ABSOLWENCI UNIWERSYTETU WARSZAWSKIEGO STUDIÓW `r stStopienS`

Raport dotyczy `r N(dane$ENKA[grupa1])` studentów, którzy zostali przyjęci na studia w `r stRok`
Poniższe tabele przedstawiają wybrane wskaźniki sukcesu na studiach: procent osób uzyskujących dyplom w terminie (licząc od daty rozpoczęcia studiów oraz od rozpoczęcia ostatniego etapu studiów), średnią liczbę powtórzeń etapów studiów oraz średnią liczbę warunkowych zaliczeń etapów studiów w zależności od faktu uzyskania stypendium za wyniki w nauce podczas studiów, wyjazdu w ramach programu Erasmus oraz niepełnosprawności.
Podczas lektury poniższego raportu należy pamiętać, że przedstawione dane są jedynie podsumowaniem wyników z poszczególnych programów studiów. Są zatem konsekwencją zjawisk zachodzących na poziomie programów studiów. Obserwowane zależności należy zestawić z analogicznymi wskaźnikami dla programów studiów.

## Informacje o liczebnościach analizowanych podzbiorowości:

Osoby, które                                          | Liczebność kategorii
------------------------------------------------------|-----------------------------------------
uzyskały co najmniej raz stypendium za wyniki w nauce | `r N(dane$ENKA[grupa37])`
nie uzyskały stypendium za wyniki w nauce             | `r N(dane$ENKA[grupa38])`

Osoby, które                            | Liczebność kategorii
----------------------------------------|-----------------------------------------
wyjechały w ramach programu Erasmus     | `r N(dane$ENKA[grupa13])`
nie wyjechały w ramach programu Erasmus | `r N(dane$ENKA[grupa14])`

Osoby           | Liczebność kategorii
----------------|-----------------------------------------
pełnosprawne    | `r N(dane$ENKA[grupa32])`
niepełnosprawne | `r N(dane$ENKA[grupa33])`

Wartości średnie wskaźników przedstawione w zależności od faktu uzyskania stypendium za wyniki w nauce podczas studiów.

Wartości wskaźników                                                                                  | Osoby, które uzyskały co najmniej raz stypendium za wyniki w nauce | Osoby, które nie uzyskały stypendium za wyniki w nauce
-----------------------------------------------------------------------------------------------------|------------------------------|------------------------------
Procent studentów, którzy terminowo uzyskali dyplom (licząc od rozpoczęcia studiów)                  | `r E(dane$DTERM1[grupa37])`% | `r E(dane$DTERM1[grupa38])`%
Procent studentów, którzy terminowo uzyskali dyplom (licząc od rozpoczęcia ostatniego etapu studiów) | `r E(dane$DTERM2[grupa37])`% | `r E(dane$DTERM2[grupa38])`%
Średnia liczba powtórzeń semestrów                                                                   | `r E(dane$LPOW[grupa37])`%   | `r E(dane$LPOW[grupa38])`%
Średnia liczba warunkowych zaliczeń semestrów                                                        | `r E(dane$LWAR[grupa37])`%   | `r E(dane$LWAR[grupa38])`%

```{r echo = FALSE, fig.height = 3.5}
par(cex = 0.8)
barplot(
  c('stypendyści' = E(dane$DTERM1[grupa37]), 'niestypendyści' = E(dane$DTERM1[grupa38])),
  ylim = c(0, 100), 
  main = 'Terminowość uzyskania dyplomu \n (od rozpoczęcia studiów) a otrzymywanie stypendium'
)
text(
  c(0.7, 1.9),
  c(10, 10),
  paste0(c(E(dane$DTERM1[grupa37]), E(dane$DTERM1[grupa38])), '%')
)
```

Odsetki studentów, którzy terminowo uzyskali dyplom (licząc od rozpoczęcia studiów) wśród osób, które

1. uzyskały co najmniej raz stypendium za wyniki w nauce
2. nie uzyskały stypendium za wyniki w nauce

Wartości wskaźników w zależności od faktu wyjazdu w ramach programu Erasmus.

Wartości wskaźników                                                                                  | Osoby, które wyjechały w ramach programu Erasmus | Osoby, które nie wyjechały w ramach programu Erasmus
-----------------------------------------------------------------------------------------------------|------------------------------|------------------------------
Procent studentów, którzy terminowo uzyskali dyplom (licząc od rozpoczęcia studiów)                  | `r E(dane$DTERM1[grupa13])`% | `r E(dane$DTERM1[grupa14])`%
Procent studentów, którzy terminowo uzyskali dyplom (licząc od rozpoczęcia ostatniego etapu studiów) | `r E(dane$DTERM2[grupa13])`% | `r E(dane$DTERM2[grupa14])`%
Średnia liczba powtórzeń semestrów                                                                   | `r E(dane$LPOW[grupa13])`%   | `r E(dane$LPOW[grupa14])`%
Średnia liczba warunkowych zaliczeń semestrów                                                        | `r E(dane$LWAR[grupa13])`%   | `r E(dane$LWAR[grupa14])`%

Wartości wskaźników w zależności od niepełnosprawności.

Wartości wskaźników                                                                                  | Osoby pełnosprawne           | Osoby niepełnosprawne
-----------------------------------------------------------------------------------------------------|------------------------------|------------------------------
Procent studentów, którzy terminowo uzyskali dyplom (licząc od rozpoczęcia studiów)                  | `r E(dane$DTERM1[grupa32])`% | `r E(dane$DTERM1[grupa33])`%
Procent studentów, którzy terminowo uzyskali dyplom (licząc od rozpoczęcia ostatniego etapu studiów) | `r E(dane$DTERM2[grupa32])`% | `r E(dane$DTERM2[grupa33])`%
Średnia liczba powtórzeń semestrów                                                                   | `r E(dane$LPOW[grupa32])`%   | `r E(dane$LPOW[grupa33])`%
Średnia liczba warunkowych zaliczeń semestrów                                                        | `r E(dane$LWAR[grupa32])`%   | `r E(dane$LWAR[grupa33])`%
