---
title: "Rynek pracy"
output: pdf_document
---
```{r, echo = FALSE, warning = FALSE, message = FALSE}
library(MLAK)
# przykładowe dane, jeśli nie generujemy wsadowo
attach(wczytajOdbiorce('odbiorcy.csv', 'dane.csv', 1))
```

```{r}
# definicje grup
VAR1K = KIERUNEK %in% VNKIER & ROKDYP %in% VROK
VAR2K	= VAR1K & ZAL1 %in% 100
VAR3K	= VAR1K & ZAL2 %in% 100
VAR4K = VAR1K & ZAL3 %in% 100
VAR5K = VAR1K & ZAL4 %in% 100
VAR1  = VAR1K & SPEC %in% VNSPEC
VAR2  = VAR1  & ZAL1 %in% 100
VAR3  = VAR1  & ZAL2 %in% 100
VAR4  = VAR1  & ZAL3 %in% 100
VAR5  = VAR1  & ZAL4 %in% 100
VAR6  = VAR1  & PW   %in% 100
VAR7  = VAR1  & OMW  %in% 100
VAR8  = VAR1  & MAZ  %in% 100
VAR9  = VAR1  & MAZ  %in% 0
VAR10 = VAR1  & UW   %in% 100
VAR11 = VAR1  & UWJ  %in% 100
VAR12 = VAR1  & UW   %in% 0
VAR13 = VAR1  & ERASMUS %in% 100
VAR14 = VAR1  & ERASMUS %in% 0
VAR15 = VAR1  & NZUS %in% 1 & DYP %in% 100
VAR16 = VAR15 & PW %in% 100
VAR17 = VAR15 & OMW %in% 100
VAR18 = VAR15 & MAZ %in% 100
VAR19 = VAR15 & MAZ %in% 0
VAR20 = VAR15 & PWZAM %in% 100
VAR21 = VAR15 & OMWZAM %in% 100
VAR22 = VAR15 & MAZZAM %in% 100
VAR23 = VAR15 & MAZZAM %in% 0
VAR24 = VAR15 & ERASMUS %in% 100
VAR25 = VAR15 & ERASMUS %in% 0
#VAR26 = VAR1  & NZUS %in% 0 & DYP %in% 0 & ABS %in% 100 - BRAK ZMIENNEJ ABS!!!
VAR26 = VAR1  & NZUS %in% 0 & DYP %in% 0
VAR27 = VAR15
VAR28 = VAR1  & DYP %in% 100
VAR30 = VAR28 & STYPEND %in% 100
VAR31 = VAR28 & STYPEND %in% 0
```


```{r echo = FALSE, fig.height = 3.5}
wykresKolowyNorm(
  c(
    'w największych \n ośrodkach akademickich' = P(MIEJZAM[VAR15], 1),
    'w pozostałych miastach \n na prawach powiatu' = P(MIEJZAM[VAR15], 2)
    )
)
```

```{r echo = FALSE, fig.height = 3.5}
wykresSlupkowy(
  c(
    'w największych \n ośrodkach akademickich'=P(MIEJZAM[VAR15], 1), 
    'w pozostałych miastach \n na prawach powiatu'=P(MIEJZAM[VAR15], 2)
  ),
  tytul = 'to jest tytuł', tytulY='tytuł osi Y', rozmiarTekstu=10
)
```

# `r VMIAN` `r VKIERSPC`

Raport dotyczy `r N(ENKA[VAR1])` absolwentów, którzy uzyskali dyplom w `r VROK` r.
Wśród absolwentów może istnieć grupa osób, które nie figurują w rejestrach ZUS. Oznacza to, że na konta tych osób nie wpłynęła dotąd ani jedna składka z jakiegokolwiek tytułu. Osoby te nie będą uwzględniane w dalszych analizach. Liczba absolwentów, którzy uzyskali dyplom w `r VROK` r., którzy występują w rejestrach ZUS:

`r N(ENKA[VAR15])`

Informacje o liczebnościach analizowanych podzbiorowości:

Osoby zamieszkałe...                      | Liczebność kategorii
------------------------------------------|-------------------------------:
w największych ośrodkach akademickich	    | `r N(MIEJZAM[VAR15], 1)` 
w pozostałych miastach na prawach powiatu	| `r N(MIEJZAM[VAR15], 2)`
w pozostałych miejscowościach	            | `r N(MIEJZAM[VAR15], 3)`
Liczba braków danych	                    | `r N(MIEJZAM[VAR15], NA)`

---------------------------------------------------------------------------------
Osoby zamieszkałe
------------------------------------------------- -------------------------------
w Warszawie                                                    `r N(ENKA[VAR20])`

na terenie Obszaru Metropolitalnego Warszawy                   `r N(ENKA[VAR21])`
(powiaty: grodziski, legionowski, piaseczyński,
prószkowski, warszawski zachodni, żyrardowski,
grójecki, miński, nowodworski, otwocki,
sochaczewski, wołomiński, wyszkowski)

na terenie województwa mazowieckiego                           `r N(ENKA[VAR22])`

poza województwem mazowieckim                                  `r N(ENKA[VAR23])`

liczba braków danych                                 `r N(is.na(ENKA[VAR20]), T)`
---------------------------------------------------------------------------------

Osoby, które                                          | Liczebność kategorii
------------------------------------------------------|---------------------:
uzyskały co najmniej raz stypendium za wyniki w nauce | `r N(ENKA[VAR30])`
nie uzyskały stypendium za wyniki w nauce             | `r N(ENKA[VAR31])`

Osoby, które                            | Liczebność kategorii
----------------------------------------|---------------------:
wyjechały w ramach programu Erasmus     | `r N(ENKA[VAR24])`
nie wyjechały w ramach programu Erasmus | `r N(ENKA[VAR25])`

Osoby, które                    | Liczebność kategorii
--------------------------------|-------------------------------:
nie uzyskały dyplomu w terminie |        `r N(DTERM1[VAR15], 0)`
uzyskały dyplom w terminie      |      `r N(DTERM1[VAR15], 100)`
liczba braków danych            | `r N(is.na(DTERM1[VAR15]), T)`

Osoby, które                   | Liczebność kategorii
-------------------------------|------------------------------:
nie pracowały w czasie studiów |        `r N(PRSTD[VAR15], 0)`
pracowały w czasie studiów     |      `r N(PRSTD[VAR15], 100)`
liczba braków danych           | `r N(is.na(PRSTD[VAR15]), T)`

Celem poniższego raportu jest przedstawienie sytuacji absolwentów na rynku pracy od momentu uzyskania dyplomu. Pozwoli on na ocenę, w jakim stopniu programy studiów/specjalizacji w poszczególnych jednostkach UW prowadzących dydaktykę pozwalają na odniesienie sukcesu na rynku pracy. Za podstawowe mierniki sukcesu na rynku pracy uznajemy:

* czas poszukiwania pracy
* stabilność zatrudnienia
* osiągnięte wynagrodzenie.

Przez moment otrzymania pracy rozumiemy datę odprowadzenia pierwszej składki do ZUS z tytułu uzyskanego wynagrodzenia przez danego pracodawcę. Od umów o dzieło oraz umów zleceń podpisywanych ze studentami nie odprowadza się składek ZUS (z wyjątkiem umów o dzieło i umów zleceń zawieranych z pracodawcą zatrudniającym daną osobę na umowę o pracę). W związku z tym nie są one uwzględniane  przez wskaźniki wykorzystane w niniejszym raporcie.

# PRACA PO UZYSKANIU DYPLOMU.

## Czas poszukiwania i posiadania pracy

Procent absolwentów, którzy w miesiącu rozpoczęcia studiów | Wartość wskaźnika
-----------------------------------------------------------|-----------------------------:
byli zatrudnienie na umowę o pracę                         | `r E(100 * PRACUREK[VAR15])`
byli samozatrudnieni                                       |  `r E(100 * SAMOREK[VAR15])`

Procent absolwentów, którzy od uzyskania dyplomu do dnia wygenerowania bazy (`r DATABAZY[1]`) | Wartość wskaźnika
----------------------------------------------------------------------------------------------|-----------------------------:
pozostawali bez jakiejkolwiek pracy                                                           | `r E(100 * NPRACPOD[VAR15])`
pozostawali bez pracy na umowę o pracę                                                        | `r E(100 * NETATPOD[VAR15])`
podjęli samozatrudnienie                                                                      |  `r E(100 * SAMOPOD[VAR15])`

Poniższa tabela pokazuje staż pracy absolwentów przed uzyskaniem dyplomu.

------------------------------------------------------------------------------------------------------------------------------
 Średni staż pracy (w&nbsp;miesiącach)      Średni staż pracy na umowę o pracę (w&nbsp;   Średni staż samozatrudnienia(w&nbsp;
              przed uzyskaniem dyplomu             miesiącach) przed uzyskaniem dyplomu   miesiącach) przed uzyskaniem dyplomu
-------------------------------------- ------------------------------------------------ --------------------------------------
                 `r E(STZBEFD[VAR15])`                           `r E(STZBEFUD[VAR15])`                 `r E(STZBEFSD[VAR15])`
------------------------------------------------------------------------------------------------------------------------------

-------------------------------------------------------------------------------------------------------------------------------------------------------------
...absolwentów przed uzyskaniem                                 20%                           40%                           60%                           80%
dyplomu pracowało nie dłużej niż
------------------------------------- ----------------------------- ----------------------------- ----------------------------- -----------------------------
Staż pracy (w&nbsp;miesiącach) przed    `r Q(STZBEFD[VAR15], 1, 5)`   `r Q(STZBEFD[VAR15], 2, 5)`   `r Q(STZBEFD[VAR15], 3, 5)`   `r Q(STZBEFD[VAR15], 4, 5)`
uzyskanie dyplomu

Staż pracy **na umowę o pracę**        `r Q(STZBEFUD[VAR15], 1, 5)`  `r Q(STZBEFUD[VAR15], 2, 5)`  `r Q(STZBEFUD[VAR15], 3, 5)`  `r Q(STZBEFUD[VAR15], 4, 5)`
(w&nbsp;miesiącach) przed uzyskaniem 
dyplomu |

Staż samozatrudnienia                  `r Q(STZBEFSD[VAR15], 1, 5)`  `r Q(STZBEFSD[VAR15], 2, 5)`  `r Q(STZBEFSD[VAR15], 3, 5)`  `r Q(STZBEFSD[VAR15], 4, 5)`
(w&nbsp;miesiącach) przed uzyskaniem 
dyplomu
-------------------------------------------------------------------------------------------------------------------------------------------------------------

```{r}
pd = Q(STZBEFD[VAR15], 1:4, 5)
ud = Q(STZBEFUD[VAR15], 1:4, 5)
sd = Q(STZBEFSD[VAR15], 1:4, 5)
```
-------------------------------------------------------------------------------------------------
...absolwentów przed uzyskaniem                   20%            40%            60%            80%
dyplomu pracowało nie dłużej niż
-------------------------------------- -------------- -------------- -------------- --------------
Staż pracy (w&nbsp;miesiącach) przed     `r W(pd[1])`   `r W(pd[1])`   `r W(pd[3])`   `r W(pd[4])`
uzyskanie dyplomu

Staż pracy **na umowę o pracę**          `r W(pd[1])`   `r W(pd[1])`   `r W(pd[3])`   `r W(pd[4])`
(w&nbsp;miesiącach) przed uzyskaniem 
dyplomu |

Staż samozatrudnienia                    `r W(pd[1])`   `r W(pd[1])`   `r W(pd[3])`   `r W(pd[4])`
(w&nbsp;miesiącach) przed uzyskaniem 
dyplomu
-------------------------------------------------------------------------------------------------

&nbsp;                                | Mediana średnich miesięcznych wynagrodzeń absolwentów
--------------------------------------|-------------------------------------------------------:
w pierwszym roku po uzyskaniu dyplomu |                               `r Me(EZARD01[VAR15])` zł
w drugim roku po uzyskaniu dyplomu    |                               `r Me(EZARD02[VAR15])` zł
w trzecim roku po uzyskaniu dyplomu   |                               `r Me(EZARD03[VAR15])` zł
w czwartym roku po uzyskaniu dyplomu  |                               `r Me(EZARD04[VAR15])` zł
w piątym roku po uzyskaniu dyplomu    |                               `r Me(EZARD05[VAR15])` zł

 
Średnie wartości wskaźników                             | najgorszych                              | "środkowych"                             | najlepszych
--------------------------------------------------------|-----------------------------------------:|-----------------------------------------:|---------------------------------------------:
czas poszukiwania pierwszej pracy                       |  `r E(CZASPRD[G(PKTRANG, 1, 3, VAR15)])` |  `r E(CZASPRD[G(PKTRANG, 2, 3, VAR15)])` |  `r E(CZASPRD[G(PKTRANG, 3, 3, VAR15)])` 
czas poszukiwania pierwszej pracy na umowę o pracę      | `r E(CZASPRUD[G(PKTRANG, 1, 3, VAR15)])` | `r E(CZASPRUD[G(PKTRANG, 2, 3, VAR15)])` | `r E(CZASPRUD[G(PKTRANG, 3, 3, VAR15)])` 
liczba miesięcy pozostawania bez pracy                  |    `r E(MNPRD[G(PKTRANG, 1, 3, VAR15)])` |    `r E(MNPRD[G(PKTRANG, 2, 3, VAR15)])` |    `r E(MNPRD[G(PKTRANG, 3, 3, VAR15)])` 
liczba miesięcy pozostawania bez pracy na umowę o pracę |   `r E(MNPRUD[G(PKTRANG, 1, 3, VAR15)])` |   `r E(MNPRUD[G(PKTRANG, 2, 3, VAR15)])` |   `r E(MNPRUD[G(PKTRANG, 3, 3, VAR15)])` 
procent osób samozatrudnionych                          |  `r E(SAMOPOD[G(PKTRANG, 1, 3, VAR15)])` |  `r E(SAMOPOD[G(PKTRANG, 2, 3, VAR15)])` |  `r E(SAMOPOD[G(PKTRANG, 3, 3, VAR15)])` 
ryzyko bezrobocia                                       |    `r E(PBEZD[G(PKTRANG, 1, 3, VAR15)])` |    `r E(PBEZD[G(PKTRANG, 2, 3, VAR15)])` |    `r E(PBEZD[G(PKTRANG, 3, 3, VAR15)])` 

```{r}
g1 = G(PKTRANG, 1, 3, VAR15)
g2 = G(PKTRANG, 2, 3, VAR15)
g3 = G(PKTRANG, 3, 3, VAR15)
```
Średnie wartości wskaźników                             | najgorszych         | "środkowych"        | najlepszych
--------------------------------------------------------|--------------------:|--------------------:|--------------------:
czas poszukiwania pierwszej pracy                       |  `r E(CZASPRD[g1])` |  `r E(CZASPRD[g2])` |  `r E(CZASPRD[g3])` 
czas poszukiwania pierwszej pracy na umowę o pracę      | `r E(CZASPRUD[g1])` | `r E(CZASPRUD[g2])` | `r E(CZASPRUD[g3])` 
liczba miesięcy pozostawania bez pracy                  |    `r E(MNPRD[g1])` |    `r E(MNPRD[g2])` |    `r E(MNPRD[g3])` 
liczba miesięcy pozostawania bez pracy na umowę o pracę |   `r E(MNPRUD[g1])` |   `r E(MNPRUD[g2])` |   `r E(MNPRUD[g3])` 
procent osób samozatrudnionych                          |  `r E(SAMOPOD[g1])` |  `r E(SAMOPOD[g2])` |  `r E(SAMOPOD[g3])` 
ryzyko bezrobocia                                       |    `r E(PBEZD[g1])` |    `r E(PBEZD[g2])` |    `r E(PBEZD[g3])` 

&nbsp;     | kol1 | kol2
-----------|------|------
wiersz1    |   33 |   47
wiersz2    |   13 |    2
```{r}
if(VNKIER == 1){
  wstawTresc('wierszA | `r 21` | `r 29`')
}else{
  wstawTresc('wierszB | `r 17` | `r 31`')
}
```
