---
title: "ETAP STUDIÓW"
output:
  pdf_document:
---

```{r, echo = FALSE, warning = FALSE, message = FALSE}
library(MLAK)
# przykładowe dane, jeśli nie generujemy wsadowo
attach(wczytajOdbiorce('odbiorcy.csv', 'dane.csv', 1))
```

```{r}
# definicje grup
grupa1 = STOPIEN %in% stStopienN & ROKSTART %in% stRok
grupa13 = grupa1 & ERASMUS %in% 100
grupa14 = grupa1 & ERASMUS %in% 0
grupa32 = grupa1 & NPELUSOS %in% 0
grupa33 = grupa1 & NPELUSOS %in% 100
grupa37 = grupa1 & STYPEND %in% 100
grupa38 = grupa1 & STYPEND %in% 0
```

# ABSOLWENCI UNIWERSYTETU WARSZAWSKIEGO STUDIÓW `r stStopienS`

Raport dotyczy `r N(ENKA[grupa1])` studentów, którzy zostali przyjęci na studia w `r stRok`
Poniższe tabele przedstawiają wybrane wskaźniki sukcesu na studiach: procent osób uzyskujących dyplom w terminie (licząc od daty rozpoczęcia studiów oraz od rozpoczęcia ostatniego etapu studiów), średnią liczbę powtórzeń etapów studiów oraz średnią liczbę warunkowych zaliczeń etapów studiów w zależności od faktu uzyskania stypendium za wyniki w nauce podczas studiów, wyjazdu w ramach programu Erasmus oraz niepełnosprawności.
Podczas lektury poniższego raportu należy pamiętać, że przedstawione dane są jedynie podsumowaniem wyników z poszczególnych programów studiów. Są zatem konsekwencją zjawisk zachodzących na poziomie programów studiów. Obserwowane zależności należy zestawić z analogicznymi wskaźnikami dla programów studiów.

## Informacje o liczebnościach analizowanych podzbiorowości: 

Osoby, które                                          | Liczebność kategorii
------------------------------------------------------|--------------------------:
uzyskały co najmniej raz stypendium za wyniki w nauce | `r N(ENKA[grupa37])`
nie uzyskały stypendium za wyniki w nauce             | `r N(ENKA[grupa38])`

Osoby, które                            | Liczebność kategorii
----------------------------------------|--------------------------:
wyjechały w ramach programu Erasmus     | `r N(ENKA[grupa13])`
nie wyjechały w ramach programu Erasmus | `r N(ENKA[grupa14])`

Osoby           | Liczebność kategorii
----------------|--------------------------:
pełnosprawne    | `r N(ENKA[grupa32])`
niepełnosprawne | `r N(ENKA[grupa33])`

Wartości średnie wskaźników przedstawione w zależności od faktu uzyskania stypendium za wyniki w nauce podczas studiów.

------------------------------------------------------------------------------------------------------------------------
Wartości wskaźników                                              Osoby, które uzyskały         Osoby, które nie uzyskały 
                                                       co&nbsp;najmniej raz stypendium                        stypendium
                                                                za wyniki w&nbsp;nauce            za wyniki w&nbsp;nauce
---------------------------------------------------- --------------------------------- ---------------------------------
Procent studentów, którzy terminowo uzyskali dyplom            `r E(DTERM1[grupa37])`%           `r E(DTERM1[grupa38])`%
(licząc od rozpoczęcia studiów)        

Procent studentów, którzy terminowo uzyskali dyplom            `r E(DTERM2[grupa37])`%           `r E(DTERM2[grupa38])`%
(licząc od rozpoczęcia ostatniego etapu studiów) 

Średnia liczba powtórzeń semestrów                               `r E(LPOW[grupa37])`%             `r E(LPOW[grupa38])`%

Średnia liczba warunkowych zaliczeń semestrów                    `r E(LWAR[grupa37])`%             `r E(LWAR[grupa38])`%
------------------------------------------------------------------------------------------------------------------------

```{r, fig.height = 2.5, fig.width = 4, fig.cap = 'aaa'}
wykresSlupkowy(
  c('stypendyści' = E(DTERM1[grupa37]), 'niestypendyści' = E(DTERM1[grupa38])),
  tytulY = 'aaa'
)
```

Odsetki studentów, którzy terminowo uzyskali dyplom (licząc od rozpoczęcia studiów) wśród osób, które

1. uzyskały co najmniej raz stypendium za wyniki w nauce
2. nie uzyskały stypendium za wyniki w nauce

Wartości wskaźników w zależności od faktu wyjazdu w ramach programu Erasmus.

------------------------------------------------------------------------------------------------------------------------
Wartości wskaźników                                             Osoby, które wyjechały        Osoby, które nie wyjechały
                                                        w&nbsp;ramach programu Erasmus    w&nbsp;ramach programu Erasmus
---------------------------------------------------- --------------------------------- ---------------------------------
Procent studentów, którzy terminowo uzyskali dyplom            `r E(DTERM1[grupa13])`%           `r E(DTERM1[grupa14])`%
(licząc od rozpoczęcia studiów)        

Procent studentów, którzy terminowo uzyskali dyplom            `r E(DTERM2[grupa13])`%           `r E(DTERM2[grupa14])`%
(licząc od rozpoczęcia ostatniego etapu studiów) 

Średnia liczba powtórzeń semestrów                               `r E(LPOW[grupa13])`%             `r E(LPOW[grupa14])`%

Średnia liczba warunkowych zaliczeń semestrów                    `r E(LWAR[grupa13])`%             `r E(LWAR[grupa14])`%
------------------------------------------------------------------------------------------------------------------------

Wartości wskaźników w zależności od niepełnosprawności.

------------------------------------------------------------------------------------------------------------------------
Wartości wskaźników                                                 Osoby pełnosprawne             Osoby niepełnosprawne
---------------------------------------------------- --------------------------------- ---------------------------------
Procent studentów, którzy terminowo uzyskali dyplom            `r E(DTERM1[grupa33])`%           `r E(DTERM1[grupa33])`%
(licząc od rozpoczęcia studiów)        

Procent studentów, którzy terminowo uzyskali dyplom            `r E(DTERM2[grupa32])`%           `r E(DTERM2[grupa33])`%
(licząc od rozpoczęcia ostatniego etapu studiów) 

Średnia liczba powtórzeń semestrów                               `r E(LPOW[grupa32])`%             `r E(LPOW[grupa33])`%

Średnia liczba warunkowych zaliczeń semestrów                    `r E(LWAR[grupa32])`%             `r E(LWAR[grupa33])`%
------------------------------------------------------------------------------------------------------------------------
